臺灣高等法院臺中分院刑事判決
111年度上易字第669號

上  訴  人  臺灣臺中地方檢察署檢察官
被      告  孫懋芝


上列上訴人因被告竊盜案件，不服臺灣臺中地方法院111年度簡
上字第108號中華民國111年6月9日第一審判決（聲請簡易判決處
刑案號：臺灣臺中地方檢察署110年度偵字第30371號），提起上
訴，本院判決如下：
    主  文
原判決撤銷。
孫懋芝犯竊盜罪，處罰金新臺幣伍仟元，如易服勞役，以新臺幣
壹仟元折算壹日。
    事  實
一、孫懋芝於民國110年6月12日20時50分許，在臺中市○○區○○街
    00號前，見林奕均所有內有價值新臺幣1,388元之大型五層
    鐵力士架之包裹1個，放置該處無人看管，竟基於意圖為自
    己不法所有之竊盜犯意徒手竊取之，得手後藏放在臺中市○○
    區○○街00號0樓之0住處內。嗣林奕均發覺遭竊報警處理，經
    警調閱監視器畫面而循線查悉上情。
二、案經林奕均訴由臺中市政府警察局第六分局報告臺灣臺中地
    方檢察署檢察官偵查後聲請以簡易判決處刑。
    理  由
一、本案認定犯罪事實所引用之證據，皆無證據證明係公務員違
    背法定程序所取得。又檢察官、被告孫懋芝於本院審理時調
    查證據，迄至言詞辯論終結前未聲明異議，復經審酌該等證
    據製作時之情況，尚無顯不可信與不得作為證據之情形，亦
    無違法不當之瑕疵，且與待證事實具有關聯性，認為以之作
    為證據應屬適當，依刑事訴訟法第158條之4反面解釋及第15
    9條之5規定，認均有證據能力。
二、被告未經林奕均同意，於110年6月12日20時50分許，將林奕
    均所有放置在臺中市○○區○○街00號前之大型五層鐵力士架包
    裹1個，搬運至其位在臺中市○○區○○街00號0樓之0住處等情
    ，為被告所是認，核與證人林奕均證述情節相符，並有臺中
    市政府警察局第六分局扣押筆錄、扣押物品目錄表、監視器
    錄影畫面截圖、查獲現場及扣案物品照片、贓物認領保管單
    、原審法院勘驗筆錄在卷為憑，而可認定。
三、被告雖辯稱因擔心包裹遭雨淋濕才將之搬到室內，後又擔心
    包裹遭他人拿走，才又將包裹搬至住家放置，本想待告訴人
    工作室開門時，再返還包裹，並無竊盜之犯意等語。然查：
　㈠本案包裹原放置在告訴人位於臺中市○○區○○街00號工作室前
    ，該地點設有遮雨棚，故包裹應無遭雨淋濕之可能，此據證
    人林奕均於原審審理時證述：「主要是因為我們鐵門外面有
    遮雨棚，是不會淋到雨的」等語明確。又被告於拿取本案包
    裹當時，並無穿著雨衣或撐傘等情狀，且本案包裹於查獲後
    ，外觀上查無有何遭雨淋濕之情形，亦有監視器翻拍照片、
    查扣包裹照片在卷可稽，證人林奕均復證稱：「包裹沒有淋
    溼的狀態，淋溼的狀態是紙會爛爛的」等語，則被告辯稱因
    擔心包裹遭雨淋濕才將之搬運至住家放置等語，已有可疑。
    再者，被告與告訴人並不認識，平日亦無接觸，其擅自拿取
    本案包裹後，並未於現場留下書面字條通知告訴人此事或可
    前往何處取回包裹之訊息，且自110年6月12日20時50分許起
    至同年6月15日19時40分許為警查獲時止，將近3天之期間內
    ，亦未主動與告訴人聯繫歸還包裹事宜，已據其供承：「（
    問：你拿回家後是否有跟林奕均說你幫他先把包裹帶回你家
    ？）沒有，我也沒有貼紙條告知林奕均，我想說會碰到林奕
    均」、「（問：你認識林奕均？）不認識」、「（問：你的
    意思是說110年6月12日到6月15日這中間，你沒有去看1樓有
    沒有開門，也沒有請你的同居人去幫忙你看一下1樓有沒有
    開門，說東西在你們家？）對」等語在卷，是被告辯稱係基
    於善意而暫時保管包裹等語，顯無可採。
　㈡本案包裹經查扣後，其上有關收件人姓名、住所等資料之紙
    張已遭撕毀，另包裹邊角部分，亦有遭人拆封後再予黏貼之
    痕跡等情，業經證人林奕均證稱：「附近鄰居有看到監視器
    認出被告，警察就直接到被告家門口。一開始是警察先上去
    找被告，後來我也有去被告的家，我當時在被告家中有發現
    我那個包裹。包裹上收貨人名字的貼紙、貨物名稱已經都被
    撕掉不見了，紙箱四個角都毀損、有另外一邊下面是破掉的
    ，警察有幫忙搬出來，破掉的情形沒有很嚴重，紙箱上印有
    鐵架的圖片，包裹上面也有標示裡面是一個鐵架，從破掉的
    地方也看得到裡面是鐵架」等語明確，並有扣案包裹外觀照
    片在卷可佐。準此，被告應是為探知包裹內容物之價值及避
    免他人察覺其並非包裹之實際收件人，故有上開拆封包裹邊
    角及撕毀收件人資料之舉，此更足以說明被告自始即有為自
    己不法所有之竊盜犯意。
四、核被告所為，係犯刑法第320條第1項之竊盜罪。原審以不能
    證明被告犯罪，而為被告無罪判決之諭知，固非無見。然被
    告主觀上確有為自己不法所有之意圖，所為應構成普通竊盜
    罪，已如上述，原判決為被告無罪諭知，自有未當，檢察官
    執此指摘原判決不當，提起上訴，為有理由，應由本院將原
    判決撤銷改判。
五、爰以行為人責任為基礎，審酌被告因一時貪念將告訴人所有
    財物據為己有，顯然欠缺尊重他人財產權之觀念，前無犯罪
    紀錄，有臺灣高等法院被告前案紀錄表附卷為憑，品性尚佳
    ，兼衡其自陳高中畢業、任餐廳臨時工、經濟狀況普通，及
    犯罪手段、所行竊財物價值等一切情狀，量處如主文第2項
    所示之刑，並諭知易服勞役之折算標準。
據上論斷，應依刑事訴訟法第369條第1項前段、第364條、第299
條第1項前段，判決如主文。
本案經檢察官詹常輝聲請簡易判決處刑，檢察官羅秀蓮提起上訴
，檢察官施清火到庭執行職務。
中　　華　　民　　國　　111 　年　　9 　　月　　7 　　日
        　　刑事第六庭    審判長法　官  張  靜  琪
　　　　　　　　　　　　　　    法　官  許  冰  芬
   　　　　　　　　　　 　　　  法　官  鍾  貴  堯     
　　　　　　　　　　　　　　　                      
以上正本證明與原本無異。     
被告得上訴。
檢察官不得上訴。
如不服本判決應於收受送達後20日內向本院提出上訴書狀，其未
敘述上訴理由者，並得於提起上訴後20日內向本院補提理由書（
均須按他造當事人之人數附繕本）「切勿逕送上級法院」。因疫
情而遲誤不變期間，得向法院聲請回復原狀。

                                書記官  何  佳  錡
　　　　　　　　　　　　　　　　
中　　華　　民　　國　　111 　年　　9 　　月　　7 　　日